臺灣桃園地方法院刑事判決　　　　　　 93年度簡上字第249號
上　訴　人　臺灣桃園地方法院檢察署檢察官
被　　　告　甲○○　男　38歲（民國55年7月6日生）
　　　　　　　　　　　弄八七號
上列上訴人因被告違反毒品危害防制條例案件，不服本院九十三
年度桃簡字第一三○號，中華民國九十三年七月二十二日第一審
判決（聲請簡易判決處刑案號：九十二年度毒偵字第三一三二號
）提起上訴，本院管轄之第二審合議庭判決如下：
   主      文
上訴駁回。
   理      由
一、本案經本院審理結果，認第一審判決以被告甲○○所為，係
    犯毒品危害防制條例第十條第一項之施用第一級毒品罪，而
    判處其有期徒刑六月，如易科罰金，以三百元折算一日，其
    認事用法均無違誤，量刑亦屬適當，應予維持，並引用第一
    審判決書所記載之事實、證據及理由（如附件）。
二、本件上訴人上訴意旨略以：被告於原審判決前之九十三年四
    月二十九日下午五時許前二十六小時內某時，在臺灣地區某
    不詳地點，施用第一級毒品海洛因一次，嗣於九十三年四月
    二十九日下午五時許，在臺北縣鶯歌鎮○○○街二六號三樓
    出租雅房內，為警據報查獲，被告前揭所犯與原審認定之犯
    罪時間緊接，手段相同，所犯罪名又同一，顯係基於概括犯
    意反覆為之，為連續犯，屬於裁判上一罪，依審判不可分原
    則，應為起訴效力所及，原審未及斟酌審判，其判決難謂允
    當，為此提起上訴等語。惟按刑法上之連續犯，必須基於一
    個概括之犯意，連續數行為而犯同一罪名，始能成立，如果
    每次犯罪係各別起意，縱令所犯罪名相同，亦不得以連續犯
    論，最高法院著有五十九年臺上字第二四五八號判例甚明。
    經查：被告前開經臺灣桃園地方法院檢察署檢察官聲請簡易
    判決，本院論罪科刑之犯行，犯罪之時間係在九十二年十月
    四日九時五十五分許回溯二十六小時內某時，上訴人援引被
    告於九十三年四月二十九日經警採尿之檢驗報告，指訴被告
    於九十三年四月二十九日下午五時許回溯二十六小時內某時
    ，尚有施用海洛因之犯行，固非無據。惟查此部分施用海洛
    因之時間，與原審認定被告施用海洛因之九十二年十月四日
    九時五十五分許回溯二十六小時內某時，時隔六月有餘，自
    難認其犯罪時間緊接，而認被告係基於一概括犯意反覆為之
    ，原審判決及上訴意旨指訴之施用海洛因犯行，顯與前揭判
    例揭示之連續犯要件有間，上訴人上訴意旨猶指二者間有連
    續犯之裁判上一罪關係，自難認其上訴為有理由，應予以駁
    回。
三、被告經合法傳喚，無正當理由不到庭，爰不待其陳述，逕行
    判決。
據上論斷，應依刑事訴訟法第四百五十五條之一第一項、第三項
、第三百六十八條、第三百七十一條、第三七三條，判決如主文
。
本案經檢察官廖先志到庭執行職務。
中　　華　　民　　國 　94    年   　1 　　月　   10   日
                      臺灣桃園地方法院刑事第十庭
                             審判長法  官   江德民
                                   法  官   許炎灶
                                   法  官   柯姿佐
上正本證明與原本無異。
本件不得上訴。
                                   書記官   張淑芬
中　　華　　民　　國　 94    年　  1 　　月   　11    日
